Minutes et répertoires du notaire Nicolas DROUET, 12 mai 1684 - 7 février 1689 (étude VII)
Archives nationales
- Répertoire(s) de Nicolas DROUET, 9 juin 1663 - 7 février 1689; MC/RE/VII/4
  - Répertoire. 1663, 9 juin - 1689, 7 février, 9 juin 1663 - 7 février 1689; MC/RE/VII/4
    - Contribution entre les créanciers de Catherine de Beaufre, veuve Gratat., 26 octobre 1687; MC/RE/VII/4
    - Constitution par François Bienfait et sa femme à Aimé Nicot., 31 octobre 1687; MC/RE/VII/4
    - Atermoiement accordé à Nicolas Caillet par ses créanciers., 6 novembre 1687; MC/RE/VII/4
    - Inventaire après décès de Pierre Gentil., 7 novembre 1687; MC/RE/VII/4
    - Comparution de Philippe Precelle., 12 novembre 1687; MC/RE/VII/4
    - Bail à ferme de Dom Melchior Limon,procureur de l'abbé de Guistres, à René Belluchant et sa femme., 13 novembre 1687; MC/RE/VII/4
    - Ratification par Charles Seglière de Boisfranc, abbé de Coulombes, de deux obligations au profit de Mathieu Marie Forne., 13 novembre 1687; MC/RE/VII/4
    - Remboursement des héritiers de Pierre Gentil à Jean Cochon et sa femme., 17 novembre 1687; MC/RE/VII/4
    - Titre nouvel des héritiers de François de Rousselet Château-Regnault et sa femme à Louis Baudry., 20 novembre 1687; MC/RE/VII/4
    - Vente de Louis Madeleine Alix, veuve Leroide de Rucler à Claude de Baudouin., 22 novembre 1687; MC/RE/VII/4
    - Titre nouvel de Roland Merlet et Jean Merlet à Georges Angot., 23 novembre 1687; MC/RE/VII/4
    - Transport d'Élisabeth Dechuyes, veuve de Pierre Fort, à Marie de Bonnefoy, veuve Gibert., 29 novembre 1687; MC/RE/VII/4
    - Arrêté de compte entre Joseph de Bullion et autres à Louis Rougeault., 29 novembre 1687; MC/RE/VII/4
    - Remboursement de Charles Meunier à Marie Gibelin, veuve Hinselin., 2 décembre 1687; MC/RE/VII/4
    - Titre clérical d'Antoine Moreau à Jean-Baptiste Moreau., 8 décembre 1687; MC/RE/VII/4
    - Constitution de Claude Bernard, bailli d'Yèvre (-la Ville, Loiret ?), procureur de Georges Perthuis et sa femme, à François Bertrand., 8 décembre 1687; MC/RE/VII/4
    - Syndicat des créanciers de Hubert Castillon., 15 décembre 1687; MC/RE/VII/4
    - Mainlevée par Hilaire Bobé au sieur Coeur-du-Roi., 16 décembre 1687; MC/RE/VII/4
    - Transaction entre Pierre Voulant et Claude Maraudon., 17 décembre 1687; MC/RE/VII/4
    - Compromis entre Antoine Boucher et son frère, et Jean Pruneau., 18 décembre 1687; MC/RE/VII/4
    - Partage de la succession de Pierre Gentil., 28 décembre 1687; MC/RE/VII/4
    - Quittance par Jean Gentil à Pierre Gentil., 28 décembre 1687; MC/RE/VII/4
    - Quittance par Jean Noleau et sa femme à Étienne Gentil., 28 décembre 1687; MC/RE/VII/4
    - Consentement par Étienne Gentil et autres, à Jean Noleau et sa femme., 29 décembre 1687; MC/RE/VII/4
    - Déclaration de Hilaire Bobé à Claude Foubert., 3 janvier 1688; MC/RE/VII/4
    - Bail de François Nereau à Martin Dumas., 7 janvier 1688; MC/RE/VII/4
    - Atermoiement de Jean-Baptiste Robillard avec ses créanciers., 7 janvier 1688; MC/RE/VII/4
    - Décharge de Philippe de Savoie à Denis Lequin., 7 janvier 1688; MC/RE/VII/4
    - Compte et obligation entre Marie Charlotte Briolay, veuve Desabur, et Pierre Deribarue., 9 janvier 1688; MC/RE/VII/4
    - apport de procuration de Jean Cortigier à son fils., 9 janvier 1688; MC/RE/VII/4
    - Quittance de Nicolas Delaselle à Françoise Delamotte, femme Bertin., 9 janvier 1688; MC/RE/VII/4
    - Rachat à Jean Gentil à par Etienne Gentil., 10 janvier 1688; MC/RE/VII/4
    - Contrat de mariage de Jean Moyneau et Barbe Lucas., 11 janvier 1688; MC/RE/VII/4
    - Renonciation de François Panneton à la succession de sa sœur., 14 janvier 1688; MC/RE/VII/4
    - Transport de Pierre Reverend sur Nicolas Allais., 15 janvier 1688; MC/RE/VII/4
    - Quittance de Balthazar Keller au receveur des consignations., 17 janvier 1688; MC/RE/VII/4
    - Bail de privilège de chirurgien de Claude Lejeune, veuve Dupuis, à Jean Moufle., 26 janvier 1688; MC/RE/VII/4
    - Transaction entre Françoise Duchauffour, veuve Delagnes, et Simon Gauthier., 28 janvier 1688; MC/RE/VII/4
    - Inventaire après décès de Jean Moreau., 31 janvier 1688; MC/RE/VII/4
    - Quittance de rachat par Marguerite Delaunay, veuve Celot, à Pierre Spens., 5 février 1688; MC/RE/VII/4
    - Décharge de Marguerite Delachaise, femme Lemercier, au sieur Viscot., 5 février 1688; MC/RE/VII/4
    - Décharge de Marguerite Delachaise, femme Lemercier, au sieur Godard., 5 février 1688; MC/RE/VII/4
    - Bail de Claude Bertin à Guillaume Hubert., 6 février 1688; MC/RE/VII/4
    - Apprentissage de Maurice Le Roy chez Jean-Baptiste de Baumont., 8 février 1688; MC/RE/VII/4
    - Obligation de Jean Le Lorrain à Jean Jourdan., 9 février 1688; MC/RE/VII/4
    - Inventaire après décès de dame Bonaventure Clément, veuve Thibaut., 10 février 1688; MC/RE/VII/4
    - Procuration déposée de Charles Lecourt à sa femme., 10 février 1688; MC/RE/VII/4
    - Transport par Pierre Parent à Marie Lecomte., 17 février 1688; MC/RE/VII/4
    - Constitution par François Coignet et sa femme à Catherine Thérèse de Faverolle, veuve Rolland., 19 février 1688; MC/RE/VII/4
    - Convention entre Louis Sénéchal et Michel Chometon., 21 février 1688; MC/RE/VII/4
    - Bail par François Nereau, Marie Husson, veuve Tonnelier, et Anne Chevallier, veuve Husson, à Etienne Demay., 22 février 1688; MC/RE/VII/4
    - Contrat de mariage de Denis Lemaire et Marie Malteste., 25 février 1688; MC/RE/VII/4
    - Contrat de mariage de Marie Bregeon et Geneviève Goulet., 25 février 1688; MC/RE/VII/4
    - Obligation de Nicolas Baco à Denis Lequin., 26 février 1688; MC/RE/VII/4
    - Apprentissage de Toussaint Villerna chez Antoine Desbans., 29 février 1688; MC/RE/VII/4
    - Transaction entre Antoine Guérin, procureur de Jacques Gratien et sa femme et autres, et Marie Françoise Delafeuille, veuve de Jacques de Thaville., 3 mars 1688; MC/RE/VII/4
    - Compromis entre Antoine Guérin Dorval, fondé de pouvoir des héritiers d'Henriette Piefort, femme Delafeuille, et Jacques Gartien., 3 mars 1688; MC/RE/VII/4
    - Constitution par François Gilles et sa femme à Marie Bardou, veuve Blanchard., 4 mars 1688; MC/RE/VII/4
    - Déclaration de François Bardou au profit de François Toussaint Paillet., 4 mars 1688; MC/RE/VII/4
    - Atermoiement accordé par les créanciers de feu Maurice de La Belliere et de sa veuve., 5 mars 1688; MC/RE/VII/4
    - Obligation de Nicolas Lefranc et sa femme à Antoine Lefranc., 8 mars 1688; MC/RE/VII/4
    - Transaction entre Marie Dupuis, veuve Osmont, et Pierre Blayes., 8 mars 1688; MC/RE/VII/4
    - Bail à rente de Pierre Blayes, à Antoine Osmont., 8 mars 1688; MC/RE/VII/4
    - Quittance de Nicolas Brulfer à ses père et mère., 13 mars 1688; MC/RE/VII/4
    - Quittance de Claude Pointier à ses père et mère., 13 mars 1688; MC/RE/VII/4
    - Transaction entre Clément Brulfer et Claude Pointier., 13 mars 1688; MC/RE/VII/4
    - Quittance de François Brulfer à ses père et mère., 14 mars 1688; MC/RE/VII/4
    - Alloué ou apprentissage de Marie Anne Debrienne avec Pierre Guillemette., 14 mars 1688; MC/RE/VII/4
    - Alloué ou apprentissage de Charles Panier avec Claude Tribart., 20 mars 1688; MC/RE/VII/4
    - Transaction entre Jean-Baptiste Cointerel et sa femme et Philippe Precelle et sa femme., 20 mars 1688; MC/RE/VII/4
    - Consentement et obligation de Bernard, comte de Charomberg, et Pierre Chupin, procureur des créanciers Maupeon., 24 mars 1688; MC/RE/VII/4
    - Bail d'Antoine Ganerelle à Pierre Jean Bourgaud., 26 mars 1688; MC/RE/VII/4
    - Démission de bénéfice par Melchior Limon, prieur de Saint-Vivien de Clérac (Charente-Maritime)., 26 mars 1688; MC/RE/VII/4
    - Apprentissage de Charles Santerre chez Pierre Lelu., 5 avril 1688; MC/RE/VII/4
    - Constitution de Pierre Moulin et sa femme à Jean Adam., 7 avril 1688; MC/RE/VII/4
    - Contre-lettre de Guillaume Lucas au profit d'Henri Georges., 7 avril 1688; MC/RE/VII/4
    - Bail de Nicolas Lesgretz à Madeleine Morel, veuve Moreau., 8 avril 1688; MC/RE/VII/4
    - Vente de René Demontigny à Jean Jourdan., 9 avril 1688; MC/RE/VII/4
    - Transport de droits successifs d'Antoine Bouscher à son frère., 9 avril 1688; MC/RE/VII/4
    - Atermoiement d'Hubert Castillon avec ses créanciers., 10 avril 1688; MC/RE/VII/4
    - Obligation d'André Mouchault et sa femme, et Marie Belin, veuve Martin., 11 avril 1688; MC/RE/VII/4
    - Compte et obligation de Françoise Le Roux femme Morainville., 12 avril 1688; MC/RE/VII/4
    - Obligation des curés et marguiliers de la paroisse de Mareilles à Hugues Rency., 13 avril 1688; MC/RE/VII/4
    - Quittance de rachat de Jean Potel à François Deschamplon., 13 avril 1688; MC/RE/VII/4
    - Transaction entre Dom Jacques Tiran et Louis Doullede., 13 avril 1688; MC/RE/VII/4
    - Vente de Pierre Boyard à François Champenois., 15 avril 1688; MC/RE/VII/4
    - Bail par Nicolas Richer, sa femme, et Pierre Pierson à François de Pingard., 16 avril 1688; MC/RE/VII/4
    - Décharge de François Rual à Pierre Fandant dit La Rose., 17 avril 1688; MC/RE/VII/4
    - Bail de Jean Jourdan à Marie Marquet, veuve Bégu., 17 avril 1688; MC/RE/VII/4
    - Convention entre Jean Jourdan et Marie Marquet, veuve Bégu., 17 avril 1688; MC/RE/VII/4
    - Constitution de Pierre Gibert et de la veuve Hedout à Thomas Baille., 17 avril 1688; MC/RE/VII/4
    - Obligation de Marie Bonnart, femme Montigny, à Marie Marquet, veuve Bégu (Béju)., 21 avril 1688; MC/RE/VII/4
    - Bail de Marie Le Roux, veuve Flechmer, à Robert Le Grive de Malassis., 23 avril 1688; MC/RE/VII/4
    - Comparution de la communauté des sergents à verge., 23 avril 1688; MC/RE/VII/4
    - Quittance de dépens de Melchior de Limon à François Pouget., 23 avril 1688; MC/RE/VII/4
    - Inventaire après décès de Pierre Nicolas Nicolas., 24 avril 1688; MC/RE/VII/4
    - Désistement de bail entre Marie Le Roux, veuve Flechmer, et Robert Le Grive de Malassis., 24 avril 1688; MC/RE/VII/4
    - Transport d'apprentissage de Jacques Horlier avec Toussaint Courant., 25 avril 1688; MC/RE/VII/4
    - Compte de fermage entre les héritiers des sieur et dame Cointerel et Jean Dommaget., 26 avril 1688; MC/RE/VII/4
    - Transport de Pierre Étienne de Paris sur Catherine Mariotte, veuve Baubreuil., 28 avril 1688; MC/RE/VII/4
    - Vente d'office par Charles Dubois à Pierre Moreau., 30 avril 1688; MC/RE/VII/4
    - Transport de Pierre Moreau et sa femme àGermain Lescuyer., 30 avril 1688; MC/RE/VII/4
    - Bail à rente de Pierre Blayes à Michel Barillet., 1er mai 1688; MC/RE/VII/4
    - Contrat de mariage de Jean Nicolas Levasseur et Marie Catherine Liébaut., 1er mai 1688; MC/RE/VII/4
    - Compte entre Zacharie de Sardaing et Hector Mermier., 2 mai 1688; MC/RE/VII/4
    - Titre nouvel de Charles La Personne à Pierre Blayes., 2 mai 1688; MC/RE/VII/4
    - Don de Hector Mermier à Zacharie Sardaing., 3 mai 1688; MC/RE/VII/4
    - Transport de bail de Pierre Moreau à François Lecompte., 4 mai 1688; MC/RE/VII/4
    - Transport de Claude Tribart à Pierre Dolive., 7 mai 1688; MC/RE/VII/4
    - Certificat constatant le nombre d'héritiers de François Gillet., 7 mai 1688; MC/RE/VII/4
    - Apport de procuration de Jacques Clément à François Ludot., 10 mai 1688; MC/RE/VII/4
    - Quittance de François Dubouchel à Jean Jourdan., 10 mai 1688; MC/RE/VII/4
    - Alloué ou apprentissage de Jean Guignot avec Guillaume Courtin., 10 mai 1688; MC/RE/VII/4
    - Obligation de Léonor Folleville et sa femme à Jean Jourdan., 13 mai 1688; MC/RE/VII/4
    - Inventaire après décès de Catherine Lorion, femme Lemire., 18 mai 1688; MC/RE/VII/4
    - Apprentissage de Charles Delisle avec Claude Baudouin., 19 mai 1688; MC/RE/VII/4
    - Décharge et indemnités d'Antoine Carlier, Étienne Auboust et Guillaume Nicolas., 20 mai 1688; MC/RE/VII/4
    - Transport de Nicolas Courty à Hilaire Bobé., 22 mai 1688; MC/RE/VII/4
    - Donation de Nicolas Courty à Hilaire Bobé., 22 mai 1688; MC/RE/VII/4
    - Quittance par divers créanciers de Hubert Castillon à Jacques Martin., 24 mai 1688; MC/RE/VII/4
    - Quittance de Charles Scellier de Malfosse à Pierre Gautier., 29 mai 1688; MC/RE/VII/4
    - Promesse de mariage entre François Charpentier de Montblanc et Marie Gespard de Murat de Gazeron., 30 mai 1688; MC/RE/VII/4
    - Renonciation de Guillaume Nicolas à la succession de son père., 2 juin 1688; MC/RE/VII/4
    - Démission de Gabriel de La Couas., 2 juin 1688; MC/RE/VII/4
    - Contrat de mariage de Michel Tibert et Jeanne Françoise Guiotin., 2 juin 1688; MC/RE/VII/4
    - Constitution de Girard Chartier et sa femme à Claude Sénéchal., 3 juin 1688; MC/RE/VII/4
    - Inventaire après décès de Jacques Martin., 3 juin 1688; MC/RE/VII/4
    - Quittance et obligation de Pierre Dumoulin, procureur de Pierre Dervieux, à la succession François Laisné., 3 juin 1688; MC/RE/VII/4
    - Billet reconnu par Étienne Maugras au profit du sieur Lequin., 4 juin 1688; MC/RE/VII/4
    - Procuration par Catherine Bertonnet au sieur Lecomte, son beau-frère., 9 juin 1688; MC/RE/VII/4
    - Obligation de Jacques Fouré à Nicolas Leboucher., 9 juin 1688; MC/RE/VII/4
    - Vente de Pierre Blayes à Claude Rouhier., 11 juin 1688; MC/RE/VII/4
    - Constitution par Antoine d'Harlerre de Romont Dhier Darnicourt à Daniel de Chassaing de Tiffaine., 12 juin 1688; MC/RE/VII/4
    - Apprentissage de Louis Magny chez Nicolas Corpé., 14 juin 1688; MC/RE/VII/4
    - Alloué ou apprentissage d'Antoine Desprez chez Guillaume Troche., 14 juin 1688; MC/RE/VII/4
    - Transport des tuteurs des mineurs Angiboust à la succession de Martin Lécuyer., 16 juin 1688; MC/RE/VII/4
    - Vente de Denis Liron et sa femme à Jean de Saint-Paul., 19 juin 1688; MC/RE/VII/4
    - Transport par Denis Liron et sa femme à Jean de Saint-Paul., 19 juin 1688; MC/RE/VII/4
    - Constitution de Denis Liron et sa femme à Jean de Saint-Paul., 19 juin 1688; MC/RE/VII/4
    - Obligation de François Cheron à Marie Fontenis., 20 juin 1688; MC/RE/VII/4
    - Quittance par Louis d'Ailly à Denis Lequin., 29 juin 1688; MC/RE/VII/4
    - Consentement et ratification par les créanciers de Martin Lescuyer., 30 juin 1688; MC/RE/VII/4
    - Obligation de Mathieu Dumas de Chazeron à Louis de Garenne., 2 juillet 1688; MC/RE/VII/4
    - Promesse de Charles Bertin et Nicolas de Saint-Paul., 5 juillet 1688; MC/RE/VII/4
    - Apport de transport de Bernard Chenenard à Jean de Saint-Paul., 7 juillet 1688; MC/RE/VII/4
    - Constitution par Jean-Baptiste Thibault à Catherine Thérèse Faverolle, veuve Rolland., 9 juillet 1688; MC/RE/VII/4
    - Bail par Jean de Saint-Paul à Philippe Roussillon., 9 juillet 1688; MC/RE/VII/4
    - Quittance de Pierre Parent à Pierre Adam., 10 juillet 1688; MC/RE/VII/4
    - Contrat de mariage entre Claude Aubert et Étienne Gangry., 11 juillet 1688; MC/RE/VII/4
    - Apprentissage de Nicolas Vaury chez Clément Raffy., 12 juillet 1688; MC/RE/VII/4
    - Quittance par Thérèse Faverolles, veuve Rolland à Antoine Poupart., 14 juillet 1688; MC/RE/VII/4
    - Quittance déposée par Charles Sellier de Malfosse à Jean Mauzy., 17 juillet 1688; MC/RE/VII/4
    - Apprentissage de J. Bourgeat chez Jacques Bequet., 19 juillet 1688; MC/RE/VII/4
    - Procuration et autorisation déposée par François Clignet, de l'autorisation de Pierre Dubois à s afemme, et procuration de Françoise Brunel, femme Dubois, à son mari., 20 juillet 1688; MC/RE/VII/4
    - Apprentissage de Pierre Maton avec Jean-Baptiste Duforest., 21 juillet 1688; MC/RE/VII/4
    - Rétrocession de François Raymond à Pierre Sobre., 21 juillet 1688; MC/RE/VII/4
    - Inventaire après décès de Jacques Carouge., 21 juillet 1688; MC/RE/VII/4
    - Consentement des créanciers de Simon Petit et de sa femme., 21 juillet 1688; MC/RE/VII/4
    - Quittance par An^te Andouillé à Pierre Bertrand., 23 juillet 1688; MC/RE/VII/4
    - Bail par Marguerite Turlin, veuve de Faverolles, à An^te Harlan., 24 juillet 1688; MC/RE/VII/4
    - Nomination de syndic par les créancier de Nicolas Petit., 24 juillet 1688; MC/RE/VII/4
    - Distribution de prix d'une maison vendue par Mme Demontigny à Jean Jourdan., 28 juillet 1688; MC/RE/VII/4
    - Remboursement à Marie Gibolin, veuve Hinselin, par Charles Meunier., 30 juillet 1688; MC/RE/VII/4
    - Transport de droits par Étienne Denisy à Claude Tribart., 30 juillet 1688; MC/RE/VII/4
    - Vente par Jean Veniat à Claude Veniat., 30 juillet 1688; MC/RE/VII/4
    - Transport par Jean de Saint-Paul à Jean Gellée., 31 juillet 1688; MC/RE/VII/4
    - Vente par Jean de Saint-Paul à Jean Gellée., 31 juillet 1688; MC/RE/VII/4
    - Contrat de mariage entre Jacques Herny et Charlotte Desfriches., 2 août 1688; MC/RE/VII/4
    - Compromis entre les héritiers de Jean Grou., 2 août 1688; MC/RE/VII/4
    - Donation par Catherine Mariette, femme Beaubreuille, à Catherine Faverolles., 5 août 1688; MC/RE/VII/4
    - Obligation d'Henri de La Brousse et sa sœur, à Louis Beaudry., 6 août 1688; MC/RE/VII/4
    - Comparution par les créanciers de Thomas Noblet., 6 août 1688; MC/RE/VII/4
    - Transport par Madeleine Maussard à Antoine Langlées., 7 août 1688; MC/RE/VII/4
    - Renonciation par Charles Meunier Dhaudimont à la succession de son frère., 7 août 1688; MC/RE/VII/4
    - Quittance par Pierre Artage à Denis Lequin., 9 août 1688; MC/RE/VII/4
    - Constitution par Pierre Mallet et son frère à Louis Bucquet., 12 août 1688; MC/RE/VII/4
    - Quittance reconnue par Nicolas Dehenault Delatour à Marie Pasqué, veuve Cliquet., 13 août 1688; MC/RE/VII/4
    - Décharge par le syndic des créanciers de Philippe de Savoie à Denis Lequin., 11 août 1688; MC/RE/VII/4
    - Articles de mariage reconnus de Louis Vaugondy et Jeanne Renée Robert., 13 août 1688; MC/RE/VII/4
    - Constitution par François Coquet et sa femme, et leur frère et sœur, à Catherine Thérèse de Faverolle, veuve Rolland., 14 août 1688; MC/RE/VII/4
    - Remboursement par Antoine Carbalet à Jacques Robineau et Denis Robineau, et autres., 14 août 1688; MC/RE/VII/4
    - Procuration par Georges Dehan à Jean Mallat., 14 août 1688; MC/RE/VII/4
    - Déclaration par Philippe Gabriel Rolland., 17 août 1688; MC/RE/VII/4
    - Transport par Louis Deville à Claude Michon., 19 août 1688; MC/RE/VII/4
    - Bail par Hubert Dée et Nicolas Corpé à Jean Durant., 20 août 1688; MC/RE/VII/4
    - Bail par Claude Pointier à Pierre Leclerc., 20 août 1688; MC/RE/VII/4
    - Obligation de François de Charon de Saint-Ange à Claude Tribart., 28 août 1688; MC/RE/VII/4
    - Codicille de Nicolas Lequin., 2 septembre 1688; MC/RE/VII/4
    - Vente par Nicolas Braconnier à Pierre Delorme., 4 septembre 1688; MC/RE/VII/4
    - Obligation de François Chambon à Jean Vingtant., 9 septembre 1688; MC/RE/VII/4
    - Quittance par Nicolas Lequin à Thibault Ferney., 10 septembre 1688; MC/RE/VII/4
    - Constitution par Antoine Guérin Dorval, procureur de Jacques Gracien et sa femme, à Charles Bontrait., 11 septembre 1688; MC/RE/VII/4
    - Contrat de mariage entre Jean Houssois et Marguerite Floriot., 12 septembre 1688; MC/RE/VII/4
    - Délibération entre les créanciers de Dimanche Masson., 16 septembre 1688; MC/RE/VII/4
    - Quittance par René Pinault à monsieur Mallet., 17 septembre 1688; MC/RE/VII/4
    - Transport de droits par Yves Dequelnot Dupont de Guermantion à Hervé de Coetanlem., 20 septembre 1688; MC/RE/VII/4
    - Titre nouvel par Philippe Lambert et sa femme, Marie Duclos, Claude Duclos, et autres, à Jacques Angibout., 21 septembre 1688; MC/RE/VII/4
    - Contribution entre les créanciers de Jeanne Canoniulle, veuve Guyon., 27 septembre 1688; MC/RE/VII/4
    - Convention entre Claude Simony et Sylvain Cloué., 27 septembre 1688; MC/RE/VII/4
    - Constitution par Philippe Morisse et sa femme à Marguerite Delaunay, veuve Cellot., 28 septembre 1688; MC/RE/VII/4
    - Obligation de Jean Nereau et sa femme à Vincent Semy., 29 septembre 1688; MC/RE/VII/4
    - Certificat de signature par Mathieu Bouchard., 4 octobre 1688; MC/RE/VII/4
    - Transaction entre Pierre Chabert et Philippe Cavillier., 4 octobre 1688; MC/RE/VII/4
    - Constitution par Pierre Rouveau à Nicolas Allais., 8 octobre 1688; MC/RE/VII/4
    - Procuration par Hubert Nicolas Gamard de Tavannes à sa femme., 8 octobre 1688; MC/RE/VII/4
    - Bail à rente par Jacques Reverend à François Deguenond., 10 octobre 1688; MC/RE/VII/4
    - Transaction entre Jacques Reverend et Jean Vinot., 10 octobre 1688; MC/RE/VII/4
    - Obligation de Marie Anne Gutelier, femme Savenelle, à Claude Tribans., 14 octobre 1688; MC/RE/VII/4
    - Remise et transport par Pierre Anquety à Simon Pelletier., 18 octobre 1688; MC/RE/VII/4
    - Transaction entre Pierre Anquety, Nicolas Mignon et sa femme, Pierre Boissel et sa femme, et autres., 19 octobre 1688; MC/RE/VII/4
    - Vente par Denis Ducamps à Jean Prévost., 23 octobre 1688; MC/RE/VII/4
    - Obligation de Jean Tranchant et Jean Gauby à Jacques Goby., 26 octobre 1688; MC/RE/VII/4
    - Quittance par Étienne Bacquet à Charles Bertin., 26 octobre 1688; MC/RE/VII/4
    - Obligation de François à Denis Lequin., 30 octobre 1688; MC/RE/VII/4
    - Contrat d'apprentissage de François Perisset chez Jean Barronnet., 31 octobre 1688; MC/RE/VII/4
    - Obligation de Jean Tranchant et sa femme à Jacques Goby., 1er novembre 1688; MC/RE/VII/4
    - Constitution par la Ville à Philippe Andry., 5 novembre 1688; MC/RE/VII/4
    - Constitution par la Ville à Pierre Bertrand., 5 novembre 1688; MC/RE/VII/4
    - Constitution par la Ville à Anne Hélène Picotteau., 5 novembre 1688; MC/RE/VII/4
    - Constitution par la Ville à Léonard Paillard et autres., 5 novembre 1688; MC/RE/VII/4
    - Constitution par la Ville à Antoine Carbalet., 5 novembre 1688; MC/RE/VII/4
    - Constitution par la Ville à Pierre Duchesneau., 5 novembre 1688; MC/RE/VII/4
    - Constitution par la Ville à Barthélemy Alary., 5 novembre 1688; MC/RE/VII/4
    - Constitution par la Ville à Vincent Pemy., 5 novembre 1688; MC/RE/VII/4
    - Bail par Jean Vauquetin à Philippe Richard., 6 novembre 1688; MC/RE/VII/4
    - Rachat par Anne Bourgoin, veuve Dantan, de Pierre Duchesneau., 13 novembre 1688; MC/RE/VII/4
    - Bail à rente par Pierre Blays à Joseph Deschamps et sa femme., 14 novembre 1688; MC/RE/VII/4
    - Inventaire après décès de Nicolas Brulter., 19 novembre 1688; MC/RE/VII/4
    - Contrat de mariage de Philippe Penet., 18 novembre 1688; MC/RE/VII/4
    - Quittance de Jean Roussel à Claude Tribart., 24 novembre 1688; MC/RE/VII/4
    - Transport de Jean Vinot à Louis Baudry., 7 décembre 1688; MC/RE/VII/4
    - Quittance de rachat par Jean Corvisier et sa femme, à Jacques Garnier et sa femme., 9 décembre 1688; MC/RE/VII/4
    - Testament de Mathieu Marie Sorne de Cherville., 13 décembre 1688; MC/RE/VII/4
    - Transport par Jean Le Normand et sa femme à Jean Le Normand., 14 décembre 1688; MC/RE/VII/4
    - Vente par Jacques Bruyas à Jean Le Normand., 14 décembre 1688; MC/RE/VII/4
    - Vente par Nicolas Lefranc à Jean Goulet., 19 décembre 1688; MC/RE/VII/4
    - Déclaration d'Anne Hélène Picoteau au profit de Catherine Hanin et Catherine Rogeard., 19 décembre 1688; MC/RE/VII/4
    - Renonciation à la succession d'Edme Lemartyre., 19 décembre 1688; MC/RE/VII/4
    - Procuration par les héritiers Lemaigre., 19 décembre 1688; MC/RE/VII/4
    - Remise par les héritiers Lemaigre à Nicolas Jacquesson., 19 décembre 1688; MC/RE/VII/4
    - Dépôt de procuration de Madeleine Agot à François René Coustel., 20 décembre 1688; MC/RE/VII/4
    - Quittance par Jean Gelée à Charles Bertin., 23 décembre 1688; MC/RE/VII/4
    - Quittance par le tuteur des mineurs Boudin à Claude Sénéchal., 27 décembre 1688; MC/RE/VII/4
    - Convention entre Noleau et sa femme, et autres héritiers de Pierre Gentil., 30 décembre 1688; MC/RE/VII/4
    - Constitution par Laville à Jacques Tiron., 31 décembre 1688; MC/RE/VII/4
    - Obligation de Jacques Gouin à Jacques Houdemard., 4 janvier 1689; MC/RE/VII/4